臺灣桃園地方法院刑事判決　　　　　110年度審原金訴字第3號
公　訴　人　臺灣桃園地方檢察署檢察官
被　　　告　鄭錏銤





指定辯護人　本院公設辯護人彭詩雯、廖彥傑
上列被告因違反洗錢防制法等案件，經檢察官提起公訴（109 年
度偵字第21328 號）及移送併辦（110 年度偵字第2765號），被
告於本院準備程序進行中，就被訴事實為有罪之陳述，經本院告
知簡式審判程序意旨，並聽取當事人及辯護人意見後，本院合議
庭裁定由受命法官獨任依簡式審判程序審理，判決如下：
    主  文
鄭錏銤幫助犯洗錢防制法第十四條第一項之洗錢罪，處有期徒刑
貳月。緩刑貳年，並應於本判決確定之日起壹年內，向公庫支付
新臺幣參萬元。
    事實及理由
一、本案犯罪事實及證據，除起訴書及移送併辦意旨書如附表一
    「原記載內容」欄所示之記載，應更正如附表一「更正後內
    容」欄所示；另證據部分補充「被告鄭錏銤於本院審理時之
    自白」及「帳戶個資檢視資料」外，其餘均引用起訴書及移
    送併辦意旨書之記載（如附件）。
二、論罪之說明：
  ㈠按刑法上之幫助犯，係對於犯罪與正犯有共同之認識，而以
    幫助之意思，對於正犯資以助力，未參與實施犯罪構成要件
    之行為者而言。查被告固將起訴書及併辦意旨書犯罪事實欄
    所載金融機構帳戶之存摺、金融卡及密碼等資料，交付自稱
    為「小婷」之人，再由其轉交給詐欺集團之成員，用以作為
    收受詐欺所得財物及洗錢之犯罪工具。過程中並無證據證明
    被告客觀上有何參與詐欺取財及洗錢之構成要件行為，其所
    為充其量僅足認定係詐欺取財及洗錢罪構成要件以外之幫助
    行為。且其主觀上亦難遽認與實行詐欺取財及洗錢之詐欺集
    團成員間有所犯意聯絡，而有參與或分擔詐欺取財及洗錢之
    犯行。是本案既查無證據足資證明被告有共同詐欺取財及洗
    錢之犯意聯絡及行為分擔，自應認被告將前述金融機構帳戶
    之存摺、金融卡及密碼等資料交給上述詐欺集團成員使用之
    犯行，僅止於詐欺取財及洗錢之幫助犯行為。
  ㈡被告之罪名：  
    被告基於幫助詐欺取財及幫助洗錢之不確定故意，將前述帳
    戶之存摺、金融卡及密碼等資料，交予上述詐欺集團成員使
    用，由該詐欺集團施用詐術，使如起訴書及併辦意旨書所示
    之告訴人陷於錯誤，依指示匯款至如起訴書所載之帳戶內，
    款項旋遭提領一空，而隱匿該等款項之去向。是核被告所為
    ，係犯刑法第30條第1 項前段、第339 條第1 項之幫助詐欺
    取財罪及同法第30條第1 項前段、洗錢防制法第14條第1 項
    之幫助洗錢罪（至公訴意旨雖認被告係犯洗錢防制法第14條
    第1 項之洗錢罪。但查，公訴檢察官業已當庭向本院更正及
    補充犯罪事實及法條為如上所述，因屬社會同一事實，且基
    於檢察一體之法理，本院自應依公訴檢察官前述意旨審理，
    附此敘明）。又移送併辦意旨有關告訴人范慧敏為前述詐欺
    集團詐騙，匯款至被告上述帳戶內部分，雖未起訴，然與本
    案業經起訴部分，具有想像競合犯之裁判上一罪關係，為起
    訴效力所及，本院自應併予審理，附此敘明。
  ㈢接續犯、想像競合犯：
  ⒈數行為於同時同地或密切接近之時地實施，侵害同一之法益
    ，各行為之獨立性極為薄弱，依一般社會健全觀念，在時間
    差距上，難以強行分開，在刑法評價上，以視為數個舉動之
    接續施行，合為包括之一行為予以評價，較為合理，則屬接
    續犯，而為包括之一罪（最高法院86年台上字第3295號判例
    意旨參照）。被告於起訴書事實欄所述時、地，先後將存摺
    及提款卡交付之行為，係基於單一幫助詐欺、幫助洗錢之行
    為決意，於密切接近之時、地接續實施，侵害同一法益，其
    各行為之獨立性極為薄弱，依一般社會健全觀念，難以強行
    分開，應各自論以接續犯而為包括一罪。
  ⒉被告以一交付上述金融機構帳戶之存摺、金融卡及密碼等資
    料之行為，幫助詐騙集團成員詐取如起訴書及併辦意旨書所
    示告訴人林欣儒等2 人財物，同時觸犯幫助詐欺取財及幫助
    洗錢之罪名，為想像競合犯，應依刑法第55條規定，應從一
    重之幫助洗錢罪處斷。
  ㈣刑之減輕：
  ⒈被告以幫助之意思，參與犯罪構成要件以外之行為，依刑法
    第30條第2 項規定，就上開犯行按正犯之刑減輕之。
  ⒉被告於偵查、本院審理時，就幫助洗錢犯行業已自白不諱，
    應依洗錢防制法第16條第2 項規定，減輕其刑。
  ㈤刑之遞減：
    被告所為幫助洗錢之犯行，分別有上開刑法第30條第2 項、
    洗錢防制法第16條第2 項減輕其刑規定之適用，應依刑法第
    70條規定，遞減其刑。
  ㈥本院以行為人之責任為基礎，審酌被告將上述金融機構之存
    摺、金融卡及密碼等資料提供他人使用，以此方式幫助他人
    從事詐欺取財及洗錢之犯行。致使此類犯罪手法層出不窮，
    造成犯罪偵查追訴的困難性，嚴重危害交易秩序與社會治安
    。且造成告訴人林欣儒等2 人受有前開金額之損害，被告所
    為實屬不該。而其縱非基於直接故意而為本件幫助犯行，但
    仍有間接故意，自無從阻免本件犯行之成立，其所為自應受
    有相當程度之刑事非難。另考量被告無任何前科紀錄，此有
    本院被告前案紀錄表在卷可按。其素行應非不良，而其於本
    院審理時能坦承犯行，然迄今尚未賠償告訴人林欣儒等2 人
    損失。兼衡其犯罪之動機、目的、手法、大學在學之智識程
    度、犯罪所生之損害等一切情狀，量處如主文欄所示之刑。
  ㈦查被告前未曾因故意犯罪受有期徒刑以上刑之宣告，此有臺
    灣高等法院被告前案紀錄表在卷可憑，念其因短於思慮，致
    罹本罪，然犯後業已坦承犯行，尚具悔意，堪認其歷此偵審
    暨科刑之教訓後，當知所警惕，信無再犯之虞，本院認所宣
    告之刑以暫不執行為適當，爰依刑法第74條第1 項第1 款規
    定，宣告緩刑2 年，以啟自新。又為促其記取教訓避免再犯
    ，併依同條第2 項第4 款規定，命被告向公庫支付如主文所
    示之金額。
  ㈧不予宣告沒收之說明：
    被告所為僅成立幫助詐欺取財、幫助洗錢之犯行，並無積極
    證據證明被告就此等犯行已實際獲有報酬，難以認定有何犯
    罪所得，自無從併予宣告沒收。又被告所提供之前述帳戶存
    摺、金融卡未據扣案，且該等物品可隨時停用、掛失補辦，
    不具刑法上之重要性，而無宣告沒收之必要，爰不予宣告沒
    收。
三、應適用之法條：
    依刑事訴訟法第273 條之1 第1 項、第299 條第1 項前段、
    第310 條之2 、第454 條第2 項，洗錢防制法第14條第1 項
    、第2 條第2 款、第16條第2 項，刑法第11條、第339 條第
    1 項、第30條第1 項前段、第2 項、第55條、第74條第1 項
    第1 款、第2 項第4 款、第38條之2 第2 項，刑法施行法第
    1 條之1 第1 項。
四、如不服本判決應於收受判決後20日內向本院提出上訴書狀，
    並應敘述具體理由。其未敘述上訴理由者，應於上訴期間屆
    滿後20日內向本院補提理由書（均須按他造當事人之人數附
    繕本）「切勿逕送上級法院」。
本案經檢察官劉仲慧到庭執行職務。
中    華    民    國   110    年    10    月    27    日
                  刑事審查庭  法  官  呂曾達
以上正本證明與原本無異。
如不服本判決應於收受判決後20日內向本院提出上訴書狀，並應
敘述具體理由。其未敘述上訴理由者，應於上訴期間屆滿後20日
內向本院補提理由書(均須按他造當事人之人數附繕本)「切勿逕
送上級法院」。 
                              書記官  楊淨雲
中    華    民    國   110    年    10    月    28    日
附錄本案論罪科刑依據之法條：
洗錢防制法第2 條
本法所稱洗錢，指下列行為：
一、意圖掩飾或隱匿特定犯罪所得來源，或使他人逃避刑事追訴
    ，而移轉或變更特定犯罪所得。
二、掩飾或隱匿特定犯罪所得之本質、來源、去向、所在、所有
    權、處分權或其他權益者。
三、收受、持有或使用他人之特定犯罪所得。
洗錢防制法第14條
有第二條各款所列洗錢行為者，處7 年以下有期徒刑，併科新臺
幣5 百萬元以下罰金。
前項之未遂犯罰之。
前二項情形，不得科以超過其特定犯罪所定最重本刑之刑。
中華民國刑法第339 條
意圖為自己或第三人不法之所有，以詐術使人將本人或第三人之
物交付者，處5 年以下有期徒刑、拘役或科或併科50萬元以下罰
金。
以前項方法得財產上不法之利益或使第三人得之者，亦同。
前二項之未遂犯罰之。
附表一：
┌───────────────────────────────────┐
│臺灣桃園地方檢察署檢察官109 年度偵字第21328 號起訴書                  │
├──────┬─────────────┬──────────────┤
│欄別        │原記載內容                │更正後內容                  │
├──────┼─────────────┼──────────────┤
│犯罪事實欄一│幫助詐欺取財不確定故意    │幫助洗錢及幫助詐欺取財不確定│
│第3 至4 行  │                          │故意（業經檢察官當庭予以更正│
│            │                          │及補充在案）                │
├──────┼─────────────┼──────────────┤
│證據並所犯法│是核被告所為，係犯洗錢防制│核被告所為，係犯幫助犯洗錢防│
│條欄二㈢第1 │法第14條第1 項之洗錢及刑法│制法第14條第1 項之幫助一般洗│
│至2 行      │第30條第1項前段、第339 條 │錢及以幫助詐欺取財之意思，參│
│            │第1 項之幫助詐欺取財等罪嫌│與詐欺取財罪、洗錢構成要件以│
│            │                          │外之行為，所為係犯刑法第339 │
│            │                          │條第1 項之詐欺取財、洗錢罪嫌│
│            │                          │，且為幫助犯（業經檢察官當庭│
│            │                          │更正及補充在案）            │
├──────┼─────────────┼──────────────┤
│證據並所犯法│被告以一提供帳戶之行為同時│被告以一行為而犯幫助洗錢及幫│
│條欄二㈢第7 │觸犯洗錢及幫助犯詐欺取財等│助犯詐欺取財等罪，為想像競合│
│至9 行      │罪，為想像競合犯，請依刑法│犯，請依刑法第55條之規定從一│
│            │第55條前段之規定，從一重之│重之幫助洗錢罪論處（業經檢察│
│            │洗錢罪論處                │官當庭更正及補充在案）      │
├──────┼─────────────┼──────────────┤
│附表編號3 「│下午6 時9 分許            │下午6 時15分許              │
│付款時間、地│                          │                            │
│點、方式」欄│                          │                            │
├──────┴─────────────┴──────────────┤
│臺灣桃園地方檢察署檢察官110 年度偵字第2765號移送併辦意旨書            │
├──────┬─────────────┬──────────────┤
│欄別        │原記載內容                │更正後內容                  │
├──────┼─────────────┼──────────────┤
│犯罪事實欄一│幫助詐欺取財不確定故意    │幫助洗錢及幫助詐欺取財不確定│
│第3 至4 行  │                          │故意（業經檢察官當庭予以更正│
│            │                          │及補充在案）                │
├──────┼─────────────┼──────────────┤
│所犯法條欄第│係犯刑法第339 條第1 項之詐│核被告所為，係犯幫助犯洗錢防│
│2 至3 行    │欺取財罪嫌，且為幫助犯，請│制法第14條第1 項之幫助一般洗│
│            │依同法第30條第2 項規定按正│錢及以幫助詐欺取財之意思，參│
│            │犯之刑減輕之              │與詐欺取財罪、洗錢構成要件以│
│            │                          │外之行為，所為係犯刑法第339 │
│            │                          │條第1 項之詐欺取財、洗錢罪嫌│
│            │                          │，且為幫助犯（業經檢察官當庭│
│            │                          │更正及補充在案）            │
├──────┼─────────────┼──────────────┤
│所犯法條欄第│被告以一提供帳戶之行為同時│又被告以一行為而犯幫助洗錢及│
│8 至10行    │觸犯洗錢及幫助犯詐欺取財等│幫助犯詐欺取財等罪，為想像競│
│            │罪，為想像競合犯，請依刑法│合犯，請依刑法第55條之規定從│
│            │第55條前段之規定，從一重之│一重之幫助洗錢罪論處（業經檢│
│            │洗錢罪論處                │察官當庭更正及補充在案）    │
└──────┴─────────────┴──────────────┘
附件：
臺灣桃園地方檢察署檢察官起訴書
                                    109年度偵字第21328號
被      告  鄭錏銤  女  23歲（民國00年0月00日生）
                    住臺東縣○○市○○路0 段000 巷00弄0
                      號
                    居桃園市○○區○○○街0 ○0 號8 樓
                    國民身分證統一編號：Z000000000號
上列被告因違反洗錢防制法等案件，業經偵查終結，認應提起公
訴，茲將犯罪事實及證據並所犯法條分敘如下：
         犯罪事實
一、鄭錏銤可預見將自己帳戶提供予不認識之人使用，可能幫助
    掩飾或隱匿他人因犯罪所得之財物，致使被害人及警方追查
    無門，仍基於縱前開結果之發生亦不違背其本意之幫助詐欺
    取財不確定故意，先依真實姓名年籍不詳、暱稱「小婷」之
    詐欺集團成年成員指示，將其所申辦中華郵政股份有限公司
    帳號00000000000000號帳戶（下稱上開帳戶）之密碼改為11
    2233後，於民國109 年4 月22晚間10時7 分許，在桃園市○
    ○區○○路000 號統一超商羿龍門市，將上開帳戶之存摺及
    提款卡寄出，復接續前開犯意，於「小婷」告知提款卡無法
    使用時，前往郵局補辦新存摺及提款卡，再於109 年4 月25
    日某時，在統一超商羿龍門市寄出而提供與詐欺集團成員使
    用。嗣該詐欺集團成員即共同意圖為自己不法之所有，基於
    詐欺取財之犯意聯絡，於109 年4 月24日晚間9 時12分許，
    冒充「衛立兒生活館」客服人員致電林欣儒，佯稱因作業疏
    失導致訂單數量設定錯誤，需依指示取消訂單並轉帳方能避
    免扣款云云，致林欣儒陷於錯誤，於附表所示之付款時間、
    地點、方式，將附表所示金額轉帳或存入上開帳戶內，旋遭
    提領一空，同時掩飾上述詐欺犯罪所得之去向。嗣因林欣儒
    發覺有異而報警，始循線查悉上情。
二、案經林欣儒告訴暨苗栗縣警察局竹南分局報告偵辦。
         證據並所犯法條
一、證據清單及待證事實：
┌──┬───────────┬────────────┐
│編號│證據名稱              │待證事實                │
├──┼───────────┼────────────┤
│㈠  │被告鄭錏銤於警詢時及偵│坦承伊有想過寄出帳戶之存│
│    │訊中之供述            │摺及提款卡，可能會遭不法│
│    │                      │使用，仍依真實姓名年籍不│
│    │                      │詳、暱稱「小婷」之人指示│
│    │                      │，變更上開帳戶之密碼後寄│
│    │                      │出，另於「小婷」告知提款│
│    │                      │卡無法使用時，至郵局補辦│
│    │                      │新存摺及提款卡後再行寄出│
│    │                      │等事實。                │
├──┼───────────┼────────────┤
│㈡  │證人即告訴人林欣儒於警│證明告訴人有遭詐騙，而於│
│    │詢時之證述            │附表所示之時、地轉帳及存│
│    │                      │款附表所示金額至上開帳戶│
│    ├───────────┤之事實。                │
│    │內政部警政署反詐騙諮詢│                        │
│    │專線紀錄表、臺中市政府│                        │
│    │警察局第五分局金融機構│                        │
│    │聯防機制通報單、受理詐│                        │
│    │騙帳戶通報警示簡便格式│                        │
│    │表各1 份、交易明細截圖│                        │
│    │2 張及收據翻拍照片1 張│                        │
│    │                      │                        │
├──┼───────────┼────────────┤
│㈢  │上開帳戶之客戶基本資料│證明上開帳戶為被告所申辦│
│    │、客戶歷史交易清單各1 │，被告並有依真實姓名年籍│
│    │份及對話紀錄截圖25張  │不詳、暱稱「小婷」之人指│
│    │                      │示將上開帳戶之存摺、提款│
│    │                      │卡寄出，及補辦新存摺、提│
│    │                      │款卡後再寄出，且告訴人有│
│    │                      │轉帳及存款至上開帳戶之事│
│    │                      │實。                    │
└──┴───────────┴────────────┘
二、所犯法條：
  ㈠按本法所稱洗錢，指下列行為：二、掩飾或隱匿特定犯罪所
    得之本質、來源、去向、所在、所有權、處分權或其他權益
    者；本法所稱特定犯罪，指下列各款之罪：二、刑法……第
    339 條…之罪，洗錢防制法第2 條第2 款、第3 條第2 款分
    別定有明文，是掩飾刑法第339 條詐欺取財犯罪所得去向之
    行為，自屬洗錢行為。又觀諸洗錢防制法立法理由第3 點：
    「維也納公約第3 條第1 項第b 款第ⅱ目規定洗錢行為態樣
    ，包含隱匿或掩飾該財產的真實性質、來源、所在地、處置
    、轉移、相關的權利或所有權之洗錢類型，例如：㈠犯罪行
    為人出具假造的買賣契約書掩飾某不法金流；㈡貿易洗錢態
    樣中以虛假貿易外觀掩飾不法金流移動；㈢知悉他人有將不
    法所得轉購置不動產之需求，而擔任不動產之登記名義人或
    成立人頭公司擔任不動產之登記名義人以掩飾不法所得之來
    源；㈣提供帳戶以掩飾不法所得之去向，例如：販售帳戶予
    他人使用」，亦明示提供帳戶以掩飾不法所得去向的行為，
    屬洗錢行為類型之一種。則本案被告將其所申辦上開帳戶之
    存摺、提款卡寄送交付與不詳之人，供本案詐欺集團成員用
    以使告訴人轉帳或存入款項並遭提領一空，自該當洗錢防制
    法第2 條第2 款所規定之洗錢行為。
  ㈡復按刑法上之幫助犯，係對於行為人與正犯有共同之認識，
    而以幫助之意思，對於正犯資以助力，而未參與實施犯罪之
    行為者而言，是如未參與實行犯罪構成要件之行為，且係出
    於幫助之意思提供助力，即屬幫助犯。查本案被告係基於幫
    助詐欺取財之不確定故意，而將帳戶資料交由他人使用，無
    證據足以證明被告係以自己實施詐欺取財犯罪之意思，或與
    他人為詐欺取財犯罪之犯意聯絡，或有直接參與詐欺取財犯
    罪構成要件行為分擔等情事，應僅為幫助犯。
  ㈢是核被告所為，係犯洗錢防制法第14條第1 項之洗錢及刑法
    第30條第1 項前段、第339 條第1 項之幫助詐欺取財等罪嫌
    。被告2 次將存摺及提款卡寄出之行為，係於密接之時、地
    實施，各行為間獨立性極為薄弱，主觀上應係出於單一之犯
    意，依一般社會健全觀念，應視為數個舉動之接續施行，合
    為包括之一行為予以評價為當，請論以接續犯之一罪。又被
    告以一提供帳戶之行為同時觸犯洗錢及幫助犯詐欺取財等罪
    ，為想像競合犯，請依刑法第55條前段之規定，從一重之洗
    錢罪論處。
三、依刑事訴訟法第251 條第1 項提起公訴。
     此  致
臺灣桃園地方法院
中    華    民    國   109    年    12    月    14    日
                          檢  察  官   謝 咏 儒
本件證明與原本無異        
中    華    民    國   110    年    1     月    26    日
                          書  記  官   劉 瑞 霞         
所犯法條：
中華民國刑法第339 條
（普通詐欺罪）
意圖為自己或第三人不法之所有，以詐術使人將本人或第三人之
物交付者，處5 年以下有期徒刑、拘役或科或併科50萬元以下罰
金。
以前項方法得財產上不法之利益或使第三人得之者，亦同。
前二項之未遂犯罰之。
洗錢防制法第14條
有第二條各款所列洗錢行為者，處7 年以下有期徒刑，併科新臺
幣5 百萬元以下罰金。
前項之未遂犯罰之。
前二項情形，不得科以超過其特定犯罪所定最重本刑之刑。
附表：
┌──┬─────────────────────┬───────────┐
│編號│付款時間、地點、方式                      │金額（新臺幣）        │
├──┼─────────────────────┼───────────┤
│1   │109 年4 月29日下午6 時9 分許，在臺中市○○○0 ○00000 ○0 ○○00○○
○    ○區○○路000 號全家便利商店太順店ATM 轉帳。│手續費）              │
├──┼─────────────────────┼───────────┤
│2   │109 年4 月29日下午6 時11分許，在臺中市○○○0○00000○            ○
○    ○區○○路000 號全家便利商店太順店ATM 轉帳。│                      │
├──┼─────────────────────┼───────────┤
│3   │109 年4 月29日下午6 時9 分許，在臺中市○○○0 ○00000 ○0 ○○00○○
○    ○區○○路000 號全家便利商店太順店ATM 存款。│手續費）              │
└──┴─────────────────────┴───────────┘
臺灣桃園地方檢察署檢察官移送併辦意旨書
                                     110年度偵字第2765號
被      告  鄭錏銤  女  23歲（民國00年0 月00日生）
                    住臺東縣○○市○○路0 段000 巷00弄0
                      號
                    居桃園市○○區○○○街0○0號8樓
                    國民身分證統一編號：Z000000000號
上列被告因詐欺案件，業經偵查終結，認應移請貴院刑事庭110
年度審原金訴字第3 號案件( 旭股) 併案審理，茲敘述犯罪事實
、證據、所犯法條及併案理由如下：
一、犯罪事實：
    鄭錏銤可預見將自己帳戶提供予不認識之人使用，可能幫助
    掩飾或隱匿他人因犯罪所得之財物，致使被害人及警方追查
    無門，仍基於縱前開結果之發生亦不違背其本意之幫助詐欺
    取財不確定故意，先依真實姓名年籍不詳、暱稱「小婷」之
    詐欺集團成年成員指示，將其所申辦中華郵政股份有限公司
    帳號00000000000000號帳戶（下稱上開帳戶）之密碼改為11
    2233後，於民國109 年4 月22晚間10時7 分許，在桃園市○
    ○區○○路000 號統一超商羿龍門市，將上開帳戶之存摺及
    提款卡寄出，復接續前開犯意，於「小婷」告知提款卡無法
    使用時，前往郵局補辦新存摺及提款卡，再於109 年4 月25
    日某時，在統一超商羿龍門市寄出而提供與詐欺集團成員使
    用。嗣該詐欺集團成員即共同意圖為自己不法之所有，基於
    詐欺取財之犯意聯絡，於109 年4 月29日晚間9 時許，冒充
    「小三美日」客服人員致電范慧敏，佯稱因作業疏失導致訂
    單數量設定錯誤，需依指示取消訂單並轉帳方能避免扣款云
    云，致范慧敏陷於錯誤，於109 年4 月29日晚間9 時47分許
    ，在位於新竹市○區○○路0 段000 號之郵局內，以ATM 轉
    帳新臺幣( 下同) 1 萬5,989 元至上開帳戶內，旋遭提領一
    空，同時掩飾上述詐欺犯罪所得之去向。嗣因范慧敏發覺有
    異而報警，始循線查悉上情。案經范慧敏訴由臺東縣警察局
    臺東分局報告臺灣臺東地方檢察署陳請臺灣高等檢察署檢察
    長核轉本署偵辦。
二、證據清單及待證事實：
┌───┬────────┬───────────────┐
│編號  │證據名稱        │待證事實                      │
├───┼────────┼───────────────┤
│㈠    │被告鄭錏銤於警詢│坦承伊有想過寄出帳戶之存摺及提│
│      │時之供述        │款卡，可能會遭不法使用，仍依真│
│      │                │實姓名年籍不詳、暱稱「小婷」之│
│      │                │人指示，變更上開帳戶之密碼後寄│
│      │                │出，另於「小婷」告知提款卡無法│
│      │                │使用時，至郵局補辦新存摺及提款│
│      │                │卡後再行寄出等事實。          │
├───┼────────┼───────────────┤
│㈡    │證人即告訴人范慧│證明告訴人有於109 年4 月29日晚│
│      │敏於警詢時之證述│間9 時許遭詐騙，並於109 年4 月│
│      ├────────┤29日晚間9 時47分許，在位於新竹│
│      │內政部警政署反詐│市○區○○路0 段000 號之郵局內│
│      │騙諮詢專線紀錄表│，以ATM 轉帳新臺幣( 下同) 1 萬│
│      │、新竹市警察局第│5,989 元至上開帳戶之事實。    │
│      │二分局關東橋派出│                              │
│      │所受理各類案件紀│                              │
│      │錄表、受理詐騙帳│                              │
│      │戶通報警示簡便格│                              │
│      │式表各1 份、收據│                              │
│      │翻拍照片1 張    │                              │
├───┼────────┼───────────────┤
│㈢    │上開帳戶之客戶基│證明上開帳戶為被告所申辦，被告│
│      │本資料、客戶歷史│並有依真實姓名年籍不詳、暱稱「│
│      │交易清單各1 份及│小婷」之人指示將上開帳戶之存摺│
│      │對話紀錄截圖25張│、提款卡寄出，及補辦新存摺、提│
│      │                │款卡後再寄出，且告訴人有轉帳及│
│      │                │存款至上開帳戶之事實。        │
└───┴────────┴───────────────┘
三、所犯法條：核被告鄭錏銤以幫助詐欺取財之意思，參與詐欺
    取財罪構成要件以外之行為，所為係犯刑法第339 條第1 項
    之詐欺取財罪嫌，且為幫助犯，請依同法第30條第2 項規定
    按正犯之刑減輕之。被告2 次將存摺及提款卡寄出之行為，
    係於密接之時、地實施，各行為間獨立性極為薄弱，主觀上
    應係出於單一之犯意，依一般社會健全觀念，應視為數個舉
    動之接續施行，合為包括之一行為予以評價為當，請論以接
    續犯之一罪。又被告以一提供帳戶之行為同時觸犯洗錢及幫
    助犯詐欺取財等罪，為想像競合犯，請依刑法第55條前段之
    規定，從一重之洗錢罪論處。
四、併案理由：
    查被告鄭錏銤前因詐欺罪嫌，經本署以109 年度偵字第2132
    8 號提起公訴，現由貴院以110 年度審原金訴字第3 號案件
    審理中，有起訴書及刑案資料查註記錄表各1 份在卷足憑，
    而依被告於前案所述，本案所交付之上開帳戶與前開案件所
    交付之中華郵政股份有限公司帳號00000000000000號帳戶係
    屬同一帳戶，是被告係以一提供帳戶之行為，提供上開帳戶
    ，致數名被害人受騙，本案與前開案件具有想像競合犯之裁
    判上一罪關係，應為該案起訴之效力所及，請予以併案審理
    。
    此    致
臺灣桃園地方法院
中    華    民    國   110    年    3     月     3    日
                              檢  察  官  林暐勛
所犯法條：
中華民國刑法第339 條
（普通詐欺罪）
意圖為自己或第三人不法之所有，以詐術使人將本人或第三人之
物交付者，處5 年以下有期徒刑、拘役或科或併科50萬元以下罰
金。
以前項方法得財產上不法之利益或使第三人得之者，亦同。
前二項之未遂犯罰之。
洗錢防制法第14條
有第二條各款所列洗錢行為者，處7 年以下有期徒刑，併科新臺
幣5 百萬元以下罰金。
前項之未遂犯罰之。
前二項情形，不得科以超過其特定犯罪所定最重本刑之刑。